臺灣高等法院花蓮分院刑事判決　　　　 100年度上易字第81號
上　訴　人
即　被　告　劉念祥
上列上訴人因違反毒品危害防制條例案件，不服臺灣花蓮地方法
院100年度易字第91號，中華民國100年4月13日第一審判決（起
訴案號：臺灣花蓮地方法院檢察署100年度毒偵字第15號），提
起上訴，本院判決如下：
    主  文
上訴駁回。
    理  由
一、依刑事訴訟法第350條、第361條、第362條、第367條規定，
    不服地方法院之第一審判決而上訴者，須提出上訴書狀，並
    應敘述具體理由，為上訴必備之程式；其所提出之上訴書狀
    並未敘述上訴理由，或僅曾以言詞陳述上訴理由者，均應於
    上訴期間屆滿後20日內補提理由書於第一審法院。第一審法
    院經形式審查，認逾期未補提上訴理由者，應定期間先命補
    正；逾期未補正者，為上訴不合法律上之程式，應以裁定駁
    回。倘已提出上訴理由，但所提非屬具體理由者，則由第二
    審法院以上訴不合法律上之程式，判決駁回。而所謂具體理
    由，必係依據卷內既有訴訟資料或提出新事證，指摘或表明
    第一審判決有何採證認事、用法或量刑等足以影響判決本旨
    之不當或違法，而構成應予撤銷之具體事由，始克當之（例
    如：依憑證據法則具體指出所採證據何以不具證據能力，或
    依憑卷證資料，明確指出所為證據證明力之判斷如何違背經
    驗、論理法則）；倘僅泛言原判決認定事實錯誤、違背法令
    、量刑失之過重或輕縱，而未依上揭意旨指出具體事由，或
    形式上雖已指出具體事由，然該事由縱使屬實，亦不足以認
    為原判決有何不當或違法者（例如：對不具有調查必要性之
    證據，法院未依聲請調查亦未說明理由，或援用證據不當，
    但除去該證據仍應為同一事實之認定），皆難謂係具體理由
    ，俾與第二審上訴制度在請求第二審法院撤銷、變更第一審
    不當或違法之判決，以實現個案救濟之立法目的相契合，並
    節制濫行上訴（最高法院著有97年度台上字第892號判決可
    參）。
二、本件上訴人即被告劉念祥（下稱上訴人）不服原審判決，於
    民國100年4月28日合法提起上訴，並於同年5月11日形式上
    提出上訴書狀敘述上訴理由略以：上訴人於本案並非如原判
    決所載係「為警查獲」，而警員假偵查隊王小隊長之名，以
    上訴人女友現於花蓮縣警察局吉安分局南華派出所為由，通
    知上訴人至該派出所，並稱因由某人涉嫌毒品買賣電話監聽
    紀錄，查知上訴人與之通聯，要求上訴人隨同前往吉安分局
    ，則上訴人既係遭詐警詐騙到案，如何會同意接受採尿？此
    方式所採取之尿液能為合法證據，即屬有疑；且上訴人係因
    戒毒決心不堅強，方偶吸食甲基安非他命，請求再予較輕之
    刑度云云。
三、經查，原判決綜合全案證據資料，包括慈濟大學濫用藥物檢
    驗中心檢驗總表、花蓮縣警察局花蓮分局應受尿液採驗人尿
    液檢體採集送驗記錄表，檢驗結果呈安非他命及甲基安非他
    命陽性反應，以及上訴人於原審審理中自白等事證，認定上
    訴人確有基於施用第二級毒品甲基安非他命之犯意，於99年
    11月14日晚間7時許，在其住處即花蓮縣吉安鄉○○○○路6
    段1巷1號對面空地，以將毒品置入玻璃球內用火燒烤生煙霧
    以吸食之方式，施用第二級毒品甲基安非他命1次之犯行，
    因而以上訴人犯毒品危害防制條例第10條第2項施用第二級
    毒品罪，量處上訴人有期徒刑6月，如易科罰金以新臺幣1千
    元折算1日（原判決贅載〈均〉字）等，已詳予說明其採證
    認事及量刑之理由，所為論斷，亦俱有卷證資料可資覆按。
    上訴人前開上訴意旨雖稱係受警員詐騙至警局，未同意採尿
    云云，惟查：本件係經警於99年11月16日下午15時40分許持
    臺灣花蓮地方法院核發之搜索票，至上訴人前開住處執行搜
    索，而於警局製作筆錄時，同意警員採其尿液送驗等情，有
    上訴人警詢筆錄在卷可查，且於檢察官偵訊時，除承認其有
    同意警員採集其尿液外，復前開採集尿液送驗過程，亦表示
    無意見等語無訛（詳偵查卷第35頁），足見前開上訴意旨所
    指與卷內既存之事證不符。抑且，上訴人復未具體指摘原判
    決關於事實之認定究有何未依卷內資料審酌之不當，亦未提
    出足以影響原審量刑結果之新事證，依上說明，其上訴已難
    認有具體理由。況觀諸原審判決理由中，就量刑部分除審酌
    上訴人有多次施用毒品之不良素行，經觀察勒戒及刑之執行
    完畢後，再犯本件施用毒品外，並敘及其戒除毒癮之意志不
    堅，惟念其施用毒品乃戕害自己身體健康，尚未危害他人，
    反社會性格不高及犯罪後坦承犯行，態度良好等（詳見原審
    判決第2頁），足見原審對上訴人未能堅持戒除毒癮之決心
    及犯後態度等，已為其量刑時所斟酌，上訴人猶以此事由，
    請求從輕量刑云云，要非有據。上訴人顯僅就原判決理由已
    論敘明確之事項，但憑己意再事爭執，揆諸前開最高法院判
    決意旨，自皆非屬得上訴第二審之具體理由。
四、此外，上訴人並未提出其他新事證，指摘或表明原判決有何
    採證認事，足以影響判決本旨之不當或違法，而構成應予撤
    銷之具體事由。從而，揆諸上開說明，本件上訴不合法律上
    之程式，且無從命補正，應予駁回，並不經言詞辯論為之。
五、依刑事訴訟法第367條前段、第372條，判決如主文。
中    華    民    國   100    年    5     月    27    日
                    刑事庭審判長法  官  謝志揚
                                法  官  李水源
                                法  官  許仕楓
以上正本證明與原本無異。
本件不得上訴。
中    華    民    國   100    年    5     月    27    日
                                書記官  李德霞